【裁判字號】    92,裁,669
【裁判日期】    920529
【裁判案由】    營業稅
【裁判全文】
最  高  行  政  法  院  裁  定                    九十二年度裁字第六六九號
    上  訴  人  甲○○
    訴訟代理人  乙○○
    被 上訴 人  財政部臺灣省中區國稅局（承受南投縣政府稅捐稽徵處業務）
    代  表  人  楊重華
右當事人間因營業稅事件，上訴人對於中華民國九十一年三月十四日臺中高等行政法
院九十年度訴字第一六五七號判決，提起上訴，本院裁定如左：
    主  文
上訴駁回。
上訴審訴訟費用由上訴人負擔。
    理  由
一、按對於高等行政法院判決之上訴，非以其違背法令為理由，不得為之，行政訴訟
    法第二百四十二條定有明文。同法第二百四十三條第一項規定，判決不適用法規
    或適用不當者，為違背法令；而判決有第二百四十三條第二項所列各款情形之一
    者，其判決當然違背法令。又提起上訴，應以上訴狀表明上訴理由並應添具關於
    上訴理由之必要證據，復為同法第二百四十四條第一項第四款及第二項所明定。
    準此，當事人提起上訴，如以原審判決有行政訴訟法第二百四十三條第一項不適
    用法規或適用不當為理由時，其上訴狀應有具體之指摘，並揭示該法規之條項或
    其內容；如以原審判決有第二百四十三條第二項所列各款情形之當然違背法令為
    理由時，其上訴狀應揭示合於該款之事實。如上訴狀未依此項方法表明，或其所
    表明者，顯與上開法條規定之情形不相合時，即難認為已對原審判決之違背法令
    有具體之指摘，其上訴自難認為合法。
二、本件上訴意旨略以：南投縣政府稅捐稽徵處認為上訴人於民國八十三年至八十四
    年間承包孝蓉營造有限公司（下稱孝蓉公司）之半路寮護坡工程及田子溪排水改
    善工程所逃漏營業稅等事，經查該等稅款均已報繳在案，原處分核認上即有違誤
    ，並因而有對一銷貨行為有重複課稅情形，有相關之統一發票六十六紙影本為證
    ，請將原判決廢棄，並將訴願決定及原處分均撤銷云云。惟查原判決係以孝蓉公
    司將得標之工程轉包予上訴人承作，依行為時營業稅法第一條、第二十八條規定
    ，孝蓉公司及上訴人均應各自就其營業額申報繳納營業稅。上訴人既應就其向孝
    蓉公司承包工程之營業額繳納營業稅，自不能以孝蓉公司已繳納營業稅為由，主
    張其承包部分無庸繳納營業稅等詞，為其判斷之基礎，經核並無違背法令情事。
    上訴人對原判決提起上訴，無非主張稅款均已報繳，然其所提示之六十六紙統一
    發票，發票開立人並非上訴人，顯難持以作為未涉本件違章之證據。除此，上訴
    人對原判決之上開理由究有如何違背法令之情事，並無一語指及，揆之首開說明
    ，難認已對原判決之違背法令有具體之指摘，其上訴自非合法，應予駁回。
三、依行政訴訟法第二百四十九條第一項前段、第一百零四條、民事訴訟法第九十五
    條、第七十八條，裁定如主文。
中    華    民    國    九十二      年      五        月    二十九      日
                    最 高 行 政 法 院  第 四 庭
                                審 判 長 法  官      廖  政  雄
                                         法  官      趙  永  康
                                         法  官      林  清  祥
                                         法  官      鍾  耀  光
                                         法  官      姜  仁  脩
右  正  本  證  明  與  原  本  無  異
                                         法院書記官  蘇  金  全
中    華    民    國    九十二      年      五        月    二十九      日


司法院資訊處製作；財團法人民間司法改革基金會備份。
